【裁判字號】    91,上易,2210
【裁判日期】    920305
【裁判案由】    竊盜
【裁判全文】
臺灣高等法院臺中分院刑事判決                  九十一年度上易字第二二一號
    上  訴  人
    即  被  告  甲○○
右上訴人因竊盜案件，不服臺灣南投地方法院九十一年度易字第五二一號中華民國九
十一年十月十四日第一審判決（起訴案號：臺灣南投地方法院檢察署九十一年度偵字
第二四六五號），提起上訴，本院判決如左：
    主      文
上訴駁回。
    事      實
一、甲○○於民國（下同）八十三年間，因犯煙毒、麻醉藥品等罪，經法院分別判處
    有期徒刑三年五月、六月，並定應執行刑有期徒刑三年六月確定，與八十四年間
    所犯煙毒、麻醉藥品案所處有期徒刑三年六月、八月接續執行，於八十七年八月
    十五日假釋出獄，保護管束期間至九十一年九月二十二日屆滿，尚未執行完畢（
    不構成累犯），於保護管束期間，仍不知悔改，與曾仁傳（因本案經原審判處有
    期徒刑二月得易科罰金，確定）共同基於意圖為自己不法所有之犯意聯絡，於九
    十一年七月十二日十五時三十分許，由曾仁傳駕駛車牌號碼Ｂ四－九五九六號自
    用小客車，搭載甲○○，前往南投縣南投市○○里○○路七三六號之福盛宮，推
    由曾仁傳在外把風，甲○○持其所有之塑膠板條及雙面膠帶進入福盛宮內，以雙
    面膠貼於塑膠板條，再將塑膠板條伸入香油箱內之方式，竊取香油箱內之新臺幣
    （下同）五十元，嗣為施銘珍發現，報警而查獲，並扣得塑膠板條五條、雙面膠
    一捲。
二、案經南投縣警察局南投分局報告臺灣南投地方法院檢察署檢察官偵查起訴。
    理      由
一、訊據上訴人即被告甲○○（下稱被告）矢口否認有於上開時、地竊盜香油錢之犯
    行，辯稱：香油箱內並沒有錢，板條上亦沒有雙面膠，伊僅是前往拜拜，並沒有
    偷香油錢云云。惟查，右揭竊盜事實業據同案被告曾仁傳於警訊中供稱：「我當
    時與甲○○一起竊取金錢，金錢數目多少我不知道，因為我負責把風，由他下手
    行竊，當時我知道他用藍色塑膠板條伸入香油錢的箱子行竊竊取金錢．．．藍色
    塑膠板條和雙面膠是甲○○自己擁有並帶入福盛宮內行竊，當時我負責載他到行
    竊地點及負責把風」等語（見偵查卷第五頁），其於檢察官偵查中亦供稱：「先
    去拜拜，要走時我先出來把風，是與甲○○一起去偷的」等語明確（見偵查卷第
    三十一頁），核與證人即福盛宮管理者乙○○於原審證稱：「當天與施銘珍開車
    到廟裡的庭院外，看見一個把風，一個在廟裡偷錢，看到我們過來，在裡面偷錢
    的人出來，向我們求饒，說他有案底，之後警察就來了．．．僅被竊走五十元紙
    幣一張而已，因今日中午我欲外出時剛清理出來，不然會被竊走」（見原審卷第
    十九頁），及證人施銘珍於警訊中證稱：伊看到一部自小客停放在福盛宮前，就
    發現被告甲○○正拿著藍色塑膠板條伸入香油錢的箱子行竊，而另一位站在左方
    門前把風者為曾仁傳，而曾仁傳發現有人在注意後，就叫甲○○一起逃跑，後來
    伊發現不對勁，就夥同一些年輕人一起把他們二人攔下來詢問為什麼行竊時，竊
    嫌二人就一直求饒等語（見偵查卷第七頁反面）均相符合，證人乙○○、施銘珍
    與被告甲○○並不認識，若無求饒之事實，何以證人乙○○得知被告甲○○有案
    底（即前科）？又證人乙○○、施銘珍與被告並無怨隙，當無誣指之理；又被告
    經同案被告曾仁傳發現證人施銘珍而通知欲逃跑至被攔下時，尚有時間將粘附於
    板條上之雙面膠撕下丟棄或藏匿，被告辯以扣案之板條上並無雙面膠粘附其上，
    而否認涉有竊盜之犯行，尚不足採。同案被告曾仁傳雖於原審翻異前供，否認與
    被告有共同竊盜之情事，無非事後圖卸刑責之詞，委無可採，可據為有利被告之
    認定。此外，並扣得塑膠板條五條、雙面膠一捲，及車籍作業系統查詢認可資料
    、扣押物品清單、贓物認領保管單附卷可稽。本件被告罪證明確，犯行堪予認定
    本件事證明確，被告所否認與辯解，無非卸責飾
二、核被告所為，係犯刑法第三百二十條第一項之普通竊盜既遂罪。被告與曾仁傳之
    間，有犯意聯絡及行為分擔，為共同正犯。被告甲○○於八十三年間，因犯煙毒
    、麻醉藥品等罪，經法院分別判處有期徒刑三年五月、六月，並定應執行刑有期
    徒刑三年六月確定，與八十四年間所犯煙毒、麻醉藥品案所處有期徒刑三年六月
    、八月接續執行，於八十七年八月十五日假釋出獄，保護管束期間至九十一年九
    月二十二日屆滿，尚未執行完畢，此有臺灣南投地方法院檢察署刑案資料查註紀
    錄表、臺灣高等法院及本院被告全國前案紀錄表表在卷可稽（見偵查卷第二十三
    頁；原審卷第八頁；本院卷第十六頁），公訴人認被告甲○○係累犯，尚有未洽
    。另證人乙○○於原審已證述福盛宮有香油錢五十元被偷等語明確，足堪認定該
    五十元已在被告之支配中，其所犯已達既遂之程度，公訴意旨認被告竊盜犯行尚
    屬未遂，容有誤會。原審依據上理由，適用刑法第二十八條、第三百二十條第一
    項、第四十一條第一項、第三十八條第一項第二款、罰金罰鍰提高標準條例第一
    條前段、第二條，並審酌被告之品性、犯罪之動機、手段平和、所生之危害不大
    及犯罪後仍飾詞圖卸，未見悔改等一切情狀，量處被告有期徒刑三月之刑，並諭
    知易科罰金之折算標準。敘明扣案之塑膠板條、雙面膠為被告所有，業據其供明
    在卷，且供其犯罪之用，依法宣告沒收之。經核其認事用法俱無不合，量刑亦稱
    允適，被告提起上訴猶執陳詞否認犯罪，非有理由，應予駁回。
據上論斷，應依刑事訴訟法第三百六十八條，判決如主文。
本案經檢察官丙○○到庭執行職務。
中      華      民      國      九十二     年     三      月     五     日
                                臺灣高等法院臺中分院刑事第七庭
                                      審判長法  官  林  榮  龍
                                            法  官  黃  日  隆
                                            法  官  江  錫  麟
右正本證明與原本無異。
不得上訴。
                                            書記官  陳  振  海
中      華      民      國      九十二     年     三      月     六     日
                                                                        Ｒ


司法院資訊處製作；財團法人民間司法改革基金會備份。
